【裁判字號】    98,交聲,614
【裁判日期】    980602
【裁判案由】    違反道路交通管理處罰條例聲明異議
【裁判全文】
臺灣臺北地方法院交通事件裁定         98年度交聲字第614號
原處分機關  臺北市交通事件裁決所
受處分人    乙○○
上列異議人即受處分人因違反道路交通管理處罰條例事件，對於
臺北市交通事件裁決所中華民國98年2 月23日所為之處分（原處
分案號：北市裁罰字第裁22-AEX299703號）聲明異議，本院裁定
如下：
    主      文
異議駁回。
    理      由
一、異議意旨略以：異議人即受處分人乙○○於民國98年1 月18
    日16時45分，駕駛車號PV7-465 號機車，行經桂林路228 巷
    11弄時，因闖紅燈而於桂林路242 巷與桂林路水門前遭員警
    舉發。異議人質疑因員警攔查處之道路轉彎弧度及前方建築
    物之遮蔽，且員警舉發地點至228 巷11弄之距離約65公尺，
    故易有判斷上之誤差，又黃燈顯示時間為4 秒，異議人於黃
    燈時通過228 巷11弄，員警稱異議人闖紅燈有誤判之可能，
    且無其他積極證據佐證，異議人不服舉發，故未於舉發通知
    單上簽名，而認本件舉發有誤云云。
二、按汽車駕駛人，行經有燈光號誌管制之交岔路口闖紅燈者，
    處新臺幣（下同）1,800 元以上5,400 元以下罰鍰，並記違
    規點數3 點，道路交通管理處罰條例第53條第1 項，第63條
    第1 項第3 款分別定有明文。次按行為人有本條例之情形者
    ，應填製舉發違反道路交通管理事件通知單（以下簡稱通知
    單），並於被通知人欄予以勾記，當場舉發者，其通知聯應
    填記駕駛人或行為人姓名、性別、出生年月日、地址、身分
    證統一編號及車主姓名、地址、車牌號碼、車輛種類。被查
    獲之駕駛人或行為人為受處分人時，應於填記通知單後將通
    知聯交付該駕駛人或行為人簽名或蓋章收受之；拒絕簽章者
    ，仍應將通知聯交付該駕駛人或行為人收受，並記明其事由
    及交付之時間；拒絕收受者，應告知其應到案時間及處所，
    並記明事由與告知事項，視為已收受，違反道路交通管理事
    件統一裁罰基準及處理細則第11條第1 項第1 款亦有明定。
三、本件異議人於98年1 月18日16時45分許，駕駛車號PV7-465
    號重型機車，行經臺北市○○路228 巷11弄口，因闖紅燈之
    違規，為臺北市政府警察局萬華分局交通分隊員警攔停，並
    以異議人有違反道路交通管理處罰條例第53條第1 項規定之
    行為，當場掣單舉發且將通知單交由異議人簽收，惟因異議
    人拒絕簽章，員警遂在舉發違反道路交通管理事件通知單上
    載明「拒簽」字樣。嗣異議人於應到案日期前提出申訴，原
    處分機關即臺北市交通事件裁決所函請舉發機關調查結果，
    仍認異議人有前開違規行為，原處分機關乃依道路交通管理
    處罰條例第53條第1 項、第63條第1 項第3 款之規定，裁處
    異議人罰鍰1,800 元，並記違規點數3 點，異議人收受該裁
    決書，並於法定期間內聲明異議等情，有臺北市政府警察局
    舉發違反道路交通管理事件通知單（北市警交字第AEX29970
    3 號）、臺北市交通事件裁決所違反道路交通管理事件裁決
    書（北市裁罰字第裁22-AEX299703號）及送達證書在卷可稽
    。
四、訊據異議人固不否認有於上揭時間，騎乘上開機車行經上揭
    地點，並曾遭警攔查及拒絕簽名之事實，惟辯稱：伊於黃燈
    時通過該路口，員警卻以闖紅燈為由將伊攔停，伊並未闖越
    228 巷11弄前的紅綠燈云云。經查：有關異議人確有於上述
    時、地，駕駛車牌號碼PV7-465 號重型機車，闖紅燈行駛，
    因遭員警攔停當場掣單舉發等事實，業經證人即舉發員警甲
    ○○到庭具結證稱：「這個路口是雙向，從舉發地點來看，
    若是對向是綠燈，我舉發的地點的行徑方向就是紅燈，我當
    時站在桂林路242 巷與桂林路口，剛好前面有座廟，我可以
    清楚看到對向由北往南方向是綠燈，而異議人的車行方向是
    南往北，是紅燈」、「（問：異議人在228 巷11弄違規，是
    否可以看到？）我可以看到，當時很多人在停止線停等紅綠
    燈，當時只有他一部車過來，當時我有告訴異議人請他看一
    下，只有他一人過來，所以我確定只有他闖紅燈」、「（問
    ：看到他騎車過來距離你看到紅燈有多久？）應該是看到紅
    燈後過了四、五秒後看到異議人過來。若是紅燈剛變燈號就
    取締會有爭議。當時很多車輛都在停止線等紅燈」、「（問
    ：你站的距離與異議人違規地點相距多少？）不超過50米」
    等語在卷，且有證人甲○○庭呈之現場照片2 張在卷可稽。
    衡諸證人甲○○係依法執行公務之人員，與異議人素昧平生
    ，本無任意捏造異議人違規事實舉發之理，亦無甘冒觸犯偽
    證罪之風險及良心上之譴責而設詞誣攀異議人，且核證人甲
    ○○上開證詞亦無矛盾與違反常理之處，堪認證人甲○○上
    開證言應可採信，足見異議人確有上開闖紅燈之事實。
五、綜上，異議人確有於上開時、地，騎乘上開機車行經有燈光
    號誌管制之交岔路口闖紅燈之違規行為，是原處分機關依道
    路交通管理處罰條例第53條第1 項、第63條第1 項第3 款規
    定，裁處異議人罰鍰1,800 元，並記違規點數3 點，依法核
    無違誤，本件異議為無理由，應予駁回。
六、據上論斷，應依道路交通案件處理辦法第19條，裁定如主文
    。
中    華    民    國    98    年    6     月    2     日
                  交通法庭  法  官  林勇如
上正本證明與原本無異。
如不服本裁定，應於裁定送達後5 日內向本院提出抗告狀。
                            書記官  葉潔如
中    華    民    國    98    年    6     月    2     日


司法院資訊處製作；財團法人民間司法改革基金會備份。
